【裁判字號】    97,易,859
【裁判日期】    980120
【裁判案由】    家暴傷害
【裁判全文】
臺灣基隆地方法院刑事判決               97年度易字第859號
公  訴  人  臺灣基隆地方法院檢察署檢察官
被      告  丁○○  30歲民.
上列被告因家暴傷害案件，經檢察官提起公訴（97年度偵字第50
75號），本院判決如下：
    主  文
本件公訴不受理。
    理  由
一、公訴意旨詳如起訴書（即附件）之所載。
二、按告訴乃論之罪，告訴人於第一審辯論終結前得撤回告訴；
    又告訴經撤回者，應諭知不受理之判決，刑事訴訟法第二百
    三十八條第一項、第三百零三條第三款分別定有明文。
三、查本案被告丁○○被訴傷害案件，檢察官認係觸犯刑法第二
    百七十七條第一項之普通傷害罪嫌，依同法第二百八十七條
    前段規定，須告訴乃論。茲因告訴人乙○○業已撤回本案告
    訴（參見本院卷附筆錄暨刑事撤回告訴狀），按諸首開說明
    ，本件即應依刑事訴訟法第三百零三條第三款規定，不經言
    詞辯論，逕為諭知不受理之判決。
四、又刑事訴訟法第二百八十四條之一：「除簡式審判程序、簡
    易程序及第三百七十六條第一款、第二款所列之罪之案件外
    ，第一審應行合議審判。」業於本案繫屬以前經公布施行。
    兼以本案起訴罪名，核與刑事訴訟法第三百七十六條第一款
    、第二款之規定相符，是其當有首開規定之適用，即其法院
    組織應為獨任審判無誤。為免疑異，爰特此指明。
據上論斷，應依刑事訴訟法第二百八十四條之一、第三百零三條
第三款、第三百零七條，判決如主文。
中    華    民    國    98    年    1     月    20    日
                  刑事第四庭法  官  王慧惠
以上正本證明與原本無異。
如不服本判決應於收受送達後10日內向本院提出上訴書狀，並應
敘述具體理由；其未敘述上訴理由者，應於上訴期間屆滿後20日
內向本院補提理由書 (均須按他造當事人之人數附繕本)「切勿
逕送上級法院」。
中    華    民    國    98    年    1     月    20    日
                            書記官  王一芳
附件：
臺灣基隆地方法院檢察署檢察官起訴書
                                      97年度偵字第5075號
    被      告  丁○○  女  30歲（民國67年10月30日生）
                        住基隆市○○區○○路191號8樓
                        居留證統一編號：CB00000000號
上列被告因傷害案件，已經偵查終結，認應該提起公訴，茲將犯
罪事實及證據並所犯法條分敘如下：
        犯罪事實
一、丁○○於民國97年10月12日13時許，在基隆市○○區○○路
    191號8樓之住處，為阻止其夫乙○○將其子林彧劭抱離住處
    ，與乙○○發生爭執而拉扯，丁○○竟基於傷害之犯意，以
    手抓乙○○之身體，致乙○○受有右上臂多處挫傷、抓痕及
    瘀青、右前臂破皮擦傷、右大腿內側抓痕之傷害。丁○○復
    於97年11月16日19時許，在基隆市○○區○○路191號8樓之
    住處，與乙○○發生口角爭執後，基於傷害之犯意，以手抓
    乙○○之手臂，致乙○○受有右前臂6條抓痕之傷害。
二、案經乙○○訴由基隆市警察局第三分局報告偵辨。
        證據並所犯法條
一、證據清單：
  ┌──┬───────────┬───────────┐
  │編號│證據名稱              │待證事項              │
  ├──┼───────────┼───────────┤
  │1   │行政院衛生署基隆醫院驗│告訴人乙○○於97年10月│
  │    │傷診斷書及臺灣礦工醫院│12日及97年11月16日分別│
  │    │診斷證明書            │受有傷害之事實        │
  ├──┼───────────┼───────────┤
  │2   │告訴人之指訴          │告訴人遭被告丁○○傷害│
  │    │                      │之事實                │
  ├──┼───────────┼───────────┤
  │3   │證人甲○○之證詞      │被告於97年10月12日及97│
  │    │                      │月16日與告訴人發生爭執│
  │    │                      │之事實                │
  ├──┼───────────┼───────────┤
  │4   │被告之供述            │於97年10月12日及97年11│
  │    │                      │月16日與告訴人發生爭執│
  │    │                      │之事實                │
  └──┴───────────┴───────────┘
二、核被告所為，係犯刑法第277條第1項之傷害罪嫌。被告前後
    2次傷害，犯意各別，行為有異，請分論併罰。
三、依刑事訴訟法第251條第1項提起公訴。
      此  致
臺灣基隆地方法院
中    華    民    國    97    年    12    月    17    日
                              檢察官  丙  ○  ○
本件正本證明與原本無異
中    華    民    國    97    年    12    月    23    日
                              書記官  王  雅  芳
附錄所犯法條：
中華民國刑法第277條
傷害人之身體或健康者，處3年以下有期徒刑、拘役或1千元以下
罰金。
犯前項之罪因而致人於死者，處無期徒刑或7年以上有期徒刑；
致重傷者，處3年以上10年以下有期徒刑。


司法院資訊處製作；財團法人民間司法改革基金會備份。
